臺灣雲林地方法院民事裁定
110年度重訴字第44號
聲  請  人
即  原  告  李銘盛    住○○市○○區○○路000巷00弄0號0                          樓
訴訟代理人  陳垚祥律師
相  對  人
即追加原告  李水波    住○○市○○區○○路000巷00弄00號                          0樓


            李銘忠  
                      居花蓮縣○○鎮○○路000號祥和園區    F棟
            李銘堂    住○○市○○區○○路000巷00弄00號       
                   0樓
            李素蘭    住○○市○○區○○里○○○路00巷0          
                弄0號
            李素櫻  
上列當事人間請求土地所有權移轉登記等事件，聲請人聲請追加
相對人為原告，本院裁定如下：               
    主  文
相對人李水波、李銘忠、李銘堂、李素蘭、李素櫻應於本裁定送
達後五日內，就本院一一○年度重訴字第四四號請求土地所有權
移轉登記等事件，追加為原告。
    理  由
一、按訴訟標的對於數人必須合一確定而應共同起訴，如其中一
    人或數人拒絕同為原告而無正當理由者，法院得依原告聲請
    ，以裁定命該未起訴之人於一定期間內追加為原告，逾期未
    追加者，視為已一同起訴，民事訴訟法第56條之1第1項定有
    明文。
二、聲請意旨略以：訴外人即被繼承人李杜娶治前將其所有坐落
    雲林縣○○鄉○○段000地號、面積2,914平方公尺、權利範圍全
    部之土地及同段775-1地號、面積4,900平方公尺、權利範圍
    全部之土地（上開二筆土地以下簡稱系爭土地）借名登記予
    被告，李杜娶治於民國108年2月6日死亡，借名登記關係歸
    於消滅，李杜娶治之繼承人繼承借名登記物返還請求權，而
    為李杜娶治之遺產。李杜娶治之繼承人為聲請人及相對人．
    其等均未聲明拋棄繼承，故李杜娶治之遺產應由其繼承人即
    聲請人與相對人繼承，於尚未分割遺產前為公同共有，於訴
    訟上必須合一確定，而應由全體繼承人共同起訴、應訴，惟
    相對人李水波、李銘堂於聲請人欲提起本件訴訟時，無正當
    理由而拒絕同為原告，為此依前開規定聲請裁定命相對人於
    一定期間內就本件訴訟追加為原告等語，並提出繼承系統表
    、李杜娶治之除戶謄本及全戶謄本手抄簿為證（見調字卷第
    55、93-103頁，訴字卷第17-21頁）。
三、查相對人前經本院依民事訴訟法第56條之1第2項規定通知就
    追加原告一事陳述意見，相對人李水波、李銘堂均具狀表示
    不願追加為原告。而聲請人提起本件訴訟，依其主張之原因
    事實係本於借名登記法律關係及被繼承人李杜娶治之繼承人
    地位，核係行使公同共有之債權，為伸張、防衛其遺產之權
    利所必要，若相對人李水波、李銘堂拒絕同為原告，將使本
    件原告當事人不適格，妨害聲請人正當權利之行使。況相對
    人李水波、李銘堂以否認系爭土地有借名登記法律關係，不
    生聲請人所稱之繼承法律關係為由拒絕同為原告，尚非屬法
    律上之正當理由，其據此拒絕同為原告自難認有理由。是聲
    請人依首開規定，聲請本院裁定命未起訴之相對人追加為原
    告，於法有據，應予准許。爰裁定命相對人應於收受本裁定
    送達5日內追加為原告，若逾期未追加，依民事訴訟法第56
    條之1第1項後段規定，視為已一同起訴。
四、依民事訴訟法第56條之1第1項，裁定如主文。
中　　華　　民　　國　　110 　年　　9 　　月　　9 　　日
                  民事第二庭    法  官  蔡碧蓉

以上正本係照原本作成。
如對本裁定抗告，應於收受裁定正本送達後10日內向本院提出抗
告狀，並繳納抗告裁判費新臺幣1,000 元。
中　　華　　民　　國　　110 　年　　9 　　月　　9 　　日
                                書記官  鄭蕉杏